# R 语言 {#r-programming}

## 安装和配置

### 安装

- ubuntu 安裝 R
  
  参考https://cran.r-project.org/bin/linux/ubuntu/README.html
  ```sh
  # 添加源
  deb https://cloud.r-project.org/bin/linux/ubuntu xenial-cran35/
  # 密匙
  sudo apt-key adv --keyserver keyserver.ubuntu.com --recv-keys E298A3A825C0D65DFD57CBB651716619E084DAB9
  sudo apt-get update
  sudo apt-get install r-base r-base-dev
  ```

- CentOS 安装 R

 ```sh
 yum install epel-release
 yum install R-core R-core-devel
```

### 配置

- 设置cran和bioconductor国内源

  可以在用户主目录下新建`.Rprofile`文件，添加:
  
  ```r
  # cran mirror
  options(repos = c(CRAN = "https://mirrors.tuna.tsinghua.edu.cn/CRAN/"))
  # bioconductor mirror
  options(BioC_mirror = "http://mirrors.ustc.edu.cn/bioc/")
  ```

### 安装包

- centos 7 安装 hdf5r

  见[这](https://www.choyang.me/zh/post/centos-7-r-install-hdf5r/)

- cenos 7 安装 stringr

  stringr 依赖 [stringi](https://cran.r-project.org/web/packages/stringi/), 
  stringi 要求 ICU4C >= 55, 而centos 7 中 icu版本为50.2。我们可以从 stringi 的
  [github 仓库](https://github.com/gagolews/stringi)下载源代码，里面包含ICU安装
  包，直接安装即可。
  
  ```r
  wget https://github.com/gagolews/stringi/archive/v1.4.6.tar.gz - O stringi-1.4.6.tar.gz
  install.packages("stringi-1.4.6.tar.gz")
  install.packages("stringr")
  ```

- `install_github()`安装包的时候出现错误`Error in file.copy(file.path(R.home("doc"), "html", "R.css"), outman)`,
  系统是centos
  
  因为安装 R 的时候缺少`file.path(R.home("doc"), "html", "R.css")`，需要手动创建,
  参考[这](https://github.com/r-lib/devtools/issues/2084)
  
  ```R
  if (!file.exists(x)) {
    dir.create(x, recursive=TRUE)
    file.copy(system.file("html/R.css", package="stats"), x)
  }
  ```
  
## R 基础

- 根据序列长度进行迭代（循环）的时候，`1:seq_along(y)`和`1:length(y)`有什么区别？

  应使用`1:seq_along(y)`。当`length(y) = 0 `时`seq_along(y)`返回`integer(0)`，基于`1:seq_along(y)`的循环会抛错； 而`1:length(y)`表示`1:0`的迭代，可能出现意想不到的结果。参见R for Data Science [@grolemund2019]
  
  >You might not have seen `seq_along()` before. It’s a safe version of the familiar `1:length(l)`, with an important difference: if you have a zero-length vector, `seq_along()` does the right thing
  
  ```{r seq-along, collapse=TRUE, error=TRUE}
  y <- vector("double", 0)
  # 抛错
  seq_along(y)
  sapply(1:seq_along(y), function(x) x + 1)
  
  # 正常计算
  1:length(y)
  sapply(1:length(y), function(x) x + 1)
  ```

- 如果我们在`~/.Rprofile`添加了初始化设置，那么如果当前工作目录中有含有`.Rprofile`的时候（如在github上fork的别人的项目中含有该文件），就会忽略`~/.Rprofile`中的设置。

  解决方法`# ~/.Renviron `中设置site profile变量`R_PROFILE=~/Rprofile.site`，然后把之前`.Rprofile`的设置拷贝到`~/Rprofile.site`即可。这是因为R的启动的时候会在读取`.Rprofile`之前读取`~/Rprofile.site`中的设置。

- 设置Alfred快捷打开rstudio的project

  *Preferences > Features > Default Results > Advanced*，然后把任何`.Rproj`文件拖入窗口，[参考于此](https://whattheyforgot.org/project-oriented-workflow.html#tricks-for-opening-projects)
  
- 安装rlang的时候出现错误`复制 C:\R-3.6.0\library\00LOCK-rlang\00new\rlang\libs\x64\rlang.dll到 C:\R-3.6.0\library\rlang\libs\x64\rlang.dll 时出了问题：Permission denied`

  因为如果R包如果包含c++/c/Fortran代码（如rlang），如果已经加载了这种包，在对其进行升级或者重装
  的时候就会出现类似上述错误。关掉加载这些包的R，才能继续重装或升级。
  


## 可视化 {#visualization}

### 基础图形 {#base-plot}

- `par("pin")`, `par("usr")`

  `par("pin")`表示当前图形的尺寸用英寸表示(width * height)；`par("usr")`表示当前图形的坐标范围`c(xmin, xmax, ymin, ymax)`

- 颜色代码的可视化，以便观察颜色
  
  - `image(1, 1, as.matrix(1), col = "#E64B35")`
  - `scales::show_col("#E64B35")`

### ggplot

- 什么是**individal geom** 和 **collective geom**? 
  基于一行数据进行作图的`geom`称为**individal geom**，如`geom_point`每行数据映射到图形中的一个点；基于多行数据作图的`geom`称为**collective geom**, 如`geom_bar`对多行数据进行统计变换计算其频数，也就是说多行数据映射到图形中的一个**bar**.

- 如何正确使用 **ggplot** `aes(group)`

  见[这篇博客](https://www.choyang.me/zh/post/ggplot-aes-group-var/)

- 修改连续坐标轴的范围
  
  见[这篇博客](https://www.choyang.me/zh/post/ggplot-range-of-continuous-axis/)

- 坐标轴label移动到图形内部

  见[此](https://www.choyang.me/zh/post/moving-axis-label-left-justified-inside-plot-area/)

- 修改离散坐标的顺序
  见[这篇博文](https://www.choyang.me/zh/post/ggplot-reorder-discrete-axis/)

- 添加文本标注
  
  使用`Inf`或`-Inf`表征在边界添加文本

  ```{r text-annotation-position}
  # 例子源自https://r4ds.had.co.nz/graphics-for-communication.html
  library(ggplot2)
  label <- tibble::tibble(
    displ = Inf,
    hwy = Inf,
    label = "Increasing engine size is \nrelated to decreasing fuel economy."
  )

  ggplot(mpg, aes(displ, hwy)) +
    geom_point() +
    geom_text(aes(label = label), data = label, vjust = "top", hjust = "right")
  ```

- 图形添加边框

  设置`theme(plot.background = element_rect())`
  
  ```{r round-rect}
  ggplot(mtcars, aes(wt, mpg)) +
    geom_point() +
    theme(plot.background = element_rect(color = "black"))
  ```

- 等高线图`geom_contour()`自定义levels
  
  手动指定参数`breaks`(帮助文档中找不到该参数说明)，参考[此](https://stackoverflow.com/questions/19658088/custom-levels-in-ggplot2-contour-plot).
  
- ggplot中文字体

  [见此](https://www.choyang.me/zh/post/ggplot-chinese-font/)
  
- ggplot分面添加tag (如A,B, C)，可参考[此问题](https://community.rstudio.com/t/how-to-automatically-add-text-annotations-or-tags-outside-of-faceted-plots/13700)

  ```{r facet-tag}
  p <- ggplot(mpg, aes(displ, hwy)) + 
    geom_point() +
    facet_wrap(vars(class))
  egg::tag_facet_outside(p)
  ```
## 字符 {#char}

### 正则表达式 {#rexpr}

- 正则表达式字符列表`[]`用法：`[]`中的字符匹配字符本身，如`[.]`匹配.,而不是任意字符，因此可以使用`[.]`代替`\\.`,一些在`[]`内有特殊意义的字符除外，如`-`表示范围，`^`不包含这些字符，`]`结束括号，`\`在字符串中表示转义。

- 正则表达式默认是进行贪婪匹配，即匹配最长字符串，在正则表达式后边加?表示最短匹配

  ```{r collapse=TRUE}
  # 匹配到两个a，然后删除
  sub("a+", "", "aac")
  
  # 匹配到一个a，然后删除
  sub("a+?", "", "aac")
  ```

- 表示重复次数的`*`(任意次)、`?`(0或1次)、`+`(一次以上)优先级较高

  ```{r collapse=TRUE}
  # b出现一次以上
  sub("ab+", "", "ababc")
  
  # ab出现一次以上
  sub("(ab)+", "", "ababc")
  ```

## 可重复性研究 {#reproducible-research}

- knitr多个代码块的输出折叠到一个pre块中

  `collapse = TRUE`
  
- 输出为github的markdown格式

  `github_document`产生github的markdown格式，比如`README.Rmd`生成`README.MD`

- knitr 数据较大时设置缓存

  `cache =TRUE`，对于较大数据可能会抛出错误；这时候设置`cache.lazy = FALSE`即可，答案在[这](https://stackoverflow.com/questions/39417003/long-vectors-not-supported-yet-error-in-rmd-but-not-in-r-script)和[这](https://github.com/yihui/knitr/issues/572)
  
- 代码块中的输出多个图形，怎么输出为一副图形？

  `figure.show`默认为`asis`图形位于产生图形代码后面，多个作图语句就会产生多幅图形，`figure.show='hold'`就代码块结尾显示所有图形，即一个代码块产生一个图形。

### bookdown

- 章节去除编号 章节后面添加 {-}
- 汉话：章节标题汉化，https://bookdown.org/yihui/bookdown/internationalization.html。配置文件`_bookdown.yml`

```
language:
  ui:
  chapter_name: ["第", "章"]
```


>The chapter_name field can be either a character string to be prepended to chapter numbers in chapter titles (e.g., 'CHAPTER '), or an R function that takes the chapter number as the input and returns a string as the new chapter number (e.g., `!expr function(i) paste('Chapter', i))`. If it is a character vector of length 2, the chapter title prefix will be `paste0(chapter_name[1], i, chapter_name[2])`, where `i` is the chapter number. 

- 出现错误`Error in split_chapters(output, gitbook_page, number_sections, split_by,  :Automatically generated filenames contain duplicated ones: -, -`
  
  表示由`split_by`自动生成章节标题出现重复标题而出现错误。中文标题会出现这种错误，章节标题手动添加`{$ID}`即可，参见[这](https://d.cosx.org/d/420172-bookdown-split-chapters)和[这](https://github.com/rstudio/bookdown/issues/520)

### tinytex

- pkgdown编译jss文档的时候出现，`! LaTeX Error: File `ae.sty'not found.` 说明缺少ae包，

```{r eval=FALSE}
tlmgr_search('ae.sty')
# 提示remote repository 版本太旧，2018 < 2019,这时候需要升级texlive
tinytex::reinstall_tinytex()

tlmgr_search('ae.sty')
# ae:
#	    texmf-dist/tex/latex/ae/ae.sty

#安装即可
tlmgr_install('ae')
```

## rstudio

- rstudio git 选择所有文件add并commit

  在commit界面，`ctrl/command + A`全选,然后回车即可，参考[这里
  ](https://stackoverflow.com/a/33913671/3993246)

- ubuntu rstudio不支持中文
  
  这是因为 rstudio 自带的QT5不支持 fctix (搜狗拼音就是依赖fctix)，设置 rstuido 使用系统自带的QT即可，步骤如下(参考[此](http://www.biotrainee.com/thread-3142-1-1.html)):
  ```
  # 1.系统自带 qt 的 fctix 插件链接到 rstudio 相应文件夹下
  sudo ln -s /usr/lib/$(dpkg-architecture -qDEB_BUILD_MULTIARCH)/qt5/plugins/platforminputcontexts/libfcitxplatforminputcontextplugin.so /usr/lib/rstudio/plugins/platforminputcontexts
  # 2. 修改rstudio qt配置文件/usr/lib/rstudio/bin/qt.conf,添加刚才链接的路径
  Prefix = /usr/lib/rstudio/
  ```
